【裁判字號】    97,訴,574
【裁判日期】    970610
【裁判案由】    違反毒品危害防制條例
【裁判全文】
臺灣屏東地方法院刑事判決               97年度訴字第574號
公  訴  人  臺灣屏東地方法院檢察署檢察官
被      告  甲○○
上列被告因違反毒品危害防制條例案件，經檢察官提起公訴（97
年度毒偵字第456 、550 號），被告於準備程序中就被訴事實為
有罪之陳述，經本院合議庭裁定改以簡式審判程序審理，判決如
下：
    主  文
甲○○施用第二級毒品（事實一(一)部分），累犯，處有期徒刑捌
月；又施用第一級毒品（事實一(二)部分），累犯，處有期徒刑壹
年；又施用第二級毒品（事實一(三)部分），累犯，處有期徒刑捌
月，扣案之甲基安非他命拾肆包（含袋毛重共公克）均沒收銷
燬之。應執行有期徒刑貳年貳月，扣案之甲基安非他命拾肆包（
含袋毛重共公克）均沒收銷燬之。
    事  實
一、甲○○前於民國87年間因施用毒品案件，經本院以87年度毒
    聲字第182 號裁定送觀察、勒戒，因認無繼續施用毒品傾向
    ，經臺灣屏東地方法院檢察署檢察官於87年7 月30日以87年
    度偵字第4628號為不起訴處分確定，於同日釋放出所；又於
    88年間因施用毒品案件，經本院以88年度毒聲字第2082號裁
    定送觀察、勒戒，因認無繼續施用毒品傾向，經臺灣屏東地
    方法院檢察署檢察官於88年11月3 日以88年度毒偵字第123
    號為不起訴處分確定，於88年11月14日釋放出所；又於93年
    間因施用毒品等案件，經本院以93年度訴字第904 號判決施
    用第一級毒品罪處有期徒刑8 月、持有第二級毒品罪處有期
    徒刑6 月，應執行有期徒刑1 年確定，於95年1 月27日因縮
    短刑期假釋出監，嗣於95年2 月25日縮刑期滿假釋未經撤銷
    ，以執行完畢論。詎仍不知戒除毒癮，竟分別基於施用第一
    級毒品海洛因、第二級毒品甲基安非他命之犯意，為下列施
    用毒品之行為：
  (一)先於97年2 月17日10時許，在其位於屏東縣東港鎮○○路7
    號之住處廁所內，將甲基安非他命置入玻璃球吸食器內，點
    火燒烤吸食煙霧之方式，施用第二級毒品甲基安非他命1 次
    。
  (二)另於97年3 月2 日8 時30分許，在其上開住處廁所內，將海
    洛因摻入香菸內，以點燃香菸吸食煙霧之方式施用施用第一
    級毒品海洛因1 次。
  (三)再於97年3 月4 日上午某時，在其上開住處，以上述(一)之方
    式，施用第二級毒品甲基安非他命1 次。
  (四)嗣分別於(1)97年2 月20日9 時30分許，因另案通緝，為警在
    屏東縣東港鎮○○路1 號前查獲，並徵其同意採尿送驗，檢
    驗結果呈甲基安非他命陽性反應，而查悉上開(一)之犯行；(2)
    97年3 月4 日15時30分許，在屏東縣潮州鎮○○路上為警攔
    查，並扣得其所有之甲基安非他命14包，另徵其同意採尿送
    驗結果呈嗎啡、甲基安非他命陽性反應，始悉(二)、(三)之犯行
    。
二、案經屏東縣警察局潮州分局、東港分局報告臺灣屏東地方法
    院檢察署檢察官偵查起訴。
    理  由
一、本案被告甲○○所犯為死刑、無刑徒刑或最輕本刑為3 年以
    上有期徒刑以外之罪，其於準備程序中就被訴事實為有罪之
    陳述，經法官告知簡式審判程序之旨，並聽取公訴人之意見
    後，依刑事訴訟法第273 條之1 第1 項規定，裁定由受命法
    官獨任進行簡式審判程序，合先敘明。
二、上開事實，業據被告甲○○於本院審理時坦承不諱，且被告
    2 次為警查獲時採尿送驗結果，呈嗎啡（即海洛因水解後之
    反應）、甲基安非他命之陽性反應，有正修科技大學超微量
    研究科技中心97年3 月7 日R00-0000-000號、97年3 月20日
    R00-0000-000號檢驗報告各1 紙在卷可證，並有白色結晶粉
    末14包（含袋毛重共3 公克）扣案足憑。上開白色結晶粉末
    14包，經警以臺灣尖端先進生技醫藥股份有限公司製造之毒
    品簡易快速篩檢試劑初步檢驗結果，呈甲基安非他命陽性反
    應，則確為甲基安非他命之事實，有屏東縣警察局潮州分局
    毒品類初步檢驗結果報告表1 紙及照片2 幀在卷可按。上述
    鑑驗結果，均係檢驗機關本於專業知識及以精密儀器或科學
    檢驗方法所得之結論，自可憑信，足見被告自白與事實相符
    ，堪以採信。
三、按毒品危害防制條例於92年7 月9 日修正公布，其中第20條
    、第23條將施用毒品之刑事處遇程序，區分為「初犯」、「
    5 年內再犯」、「5 年後再犯」，而依立法理由觀之，僅限
    於「初犯」、「5 年後再犯」，始應先經觀察、勒戒或強制
    戒治程序，倘被告於5 年內已再犯，經依法追訴處罰，縱其
    第三次（或第三次以上）再度施用毒品之時間，在初犯經觀
    察、勒戒或強制戒治執行完畢釋放5 年以後，已不合於「5
    年後再犯」之規定，且因已於「5 年內再犯」，顯見其再犯
    率甚高，原實施觀察、勒戒或強制戒治，已無法收其實效，
    即應依該條例第10條處罰，最高法院95年5 月9 日95年度第
    7 次刑事庭會議決議可資參照。查被告甲○○前於87年間因
    施用毒品案件，經本院以87年度毒聲字第182 號裁定送觀察
    、勒戒，因認無繼續施用毒品傾向，經臺灣屏東地方法院檢
    察署檢察官於87年7 月30日以87年度偵字第4628號為不起訴
    處分確定，於同日釋放出所；又於88年間因施用毒品案件，
    經本院以88年度毒聲字第2082號裁定送觀察、勒戒，因認無
    繼續施用毒品傾向，經臺灣屏東地方法院檢察署檢察官於88
    年11月3 日以88年度毒偵字第123 號為不起訴處分確定，於
    88年11月14日釋放出所；又於93年間因施用毒品等案件，經
    本院以93年度訴字第904 號判決應執行有期徒刑1 年確定，
    嗣於95年2 月25日縮刑期滿假釋未經撤銷，以執行完畢論；
    再於95、96年間因施用毒品案件，分別經本院以95年度易字
    第494 號判決、96年度簡字第114 號判決判處有期徒刑4 月
    、5 月確定，並經減刑後定應執行有期徒刑4 月確定（尚未
    執行）等節，此有臺灣屏東地方法院檢察署刑案資料查註紀
    錄表、全國施用毒品案件紀錄表及臺灣高等法院被告前案紀
    錄表各1 份在卷可參。是被告於觀察、勒戒執行完畢釋放後
    ，5 年內已再犯施用毒品案件，經法院判處罪刑確定，則其
    再犯本件施用毒品案件，即非屬該條例第20條第3 項所稱「
    5 年後再犯」之情形，檢察官自應依法追訴。從而，本件事
    證明確，被告犯行應堪認定。
四、查海洛因及甲基安非他命分屬毒品危害防制條例第2 條第2
    項第1 款、第2 款所稱之第一級、第二級毒品，均不得持有
    、施用，被告甲○○竟持以施用，核其所為，係犯同條例第
    10條第1 項之施用第一級毒品罪及同條例第2 項之施用第二
    級毒品罪。其施用前持有海洛因及甲基安非他命之低度行為
    ，應為施用之高度行為所吸收，均不另論罪。查被告前於93
    年間因施用毒品等案件，經本院以93年度訴字第904 號判決
    施用第一級毒品罪處有期徒刑8 月、持有第二級毒品罪處有
    期徒刑6 月，應執行有期徒刑1 年確定，於95年1 月27日因
    縮短刑期假釋出監，嗣於95年2 月25日縮刑期滿假釋未經撤
    銷，以執行完畢論，有臺灣屏東地方法院檢察署刑案資料查
    註紀錄表及臺灣高等法院被告前案紀錄表各1 份在卷可按，
    其受有期徒刑之執行完畢後，5 年之內故意再犯有期徒刑以
    上之上述3 罪，皆為累犯，均應依刑法第47條第1 項之規定
    ，加重其刑。又被告所犯上述3 罪，犯意各別，行為互異，
    應予分別論罪，合併處罰。爰審酌被告素行非佳，此有卷附
    之臺灣高等法院被告前案紀錄表1 份可參，且被告經觀察勒
    戒、刑事科刑處罰後，仍未能戒除毒癮，顯見其無戒毒悔改
    之意，惟念其犯罪後坦認犯行，態度尚稱可等一切情狀，分
    別量處如主文所示之刑，並定其應執行之刑。扣案之白色結
    晶粉末共14包（含袋毛重共3 公克），已如前述，為第二級
    毒品甲基安非他命，與其包裝袋因與第二級毒品甲基安非他
    命無法分離，均應依毒品危害防制條例第18條第1 項前段規
    定沒收銷燬之。
據上論斷，應依刑事訴訟法第273 條之1 第1 項、第299 條第1
項前段，毒品危害防制條例第10條第1 項、第18條第1 項前段，
刑法第11條、第47條第1 項、第51條第5 款，判決如主文。
本案經檢察官顏珮珊到庭執行職務
中    華    民    國    97    年    6     月    10    日
                  刑事第二庭    法  官  陳海寧
以上正本證明與原本無異。
如不服本判決應於收受本判決送達後10日內向本院提出上訴書狀
，其未敘述上訴理由者，並得於提起上訴後10日內向本院補提理
由書狀（均須按他造當事人之人數附繕本）「切勿逕送上級法院
」
中    華    民    國    97    年    6     月    10    日
                                書記官  馮得弟
附錄本案論罪科刑法條
毒品危害防制條例第10條
施用第一級毒品者，處 6 月以上 5 年以下有期徒刑。
施用第二級毒品者，處 3 年以下有期徒刑。


司法院資訊處製作；財團法人民間司法改革基金會備份。
